# BOT项目中需要确认预计负债时的会计处理

提问人：caogaopan001 时间：2011-11-01 11:26:56
请教视野的哥哥&姐姐：A公司与政府签订关于污水处理厂的BOT协议，协议约定经营期限 26 年，A公司建设完毕后发现污水处理的关键设备使用寿命仅8-12年，按照企业会计准则解释 2 号文规定需参考《或有事项》确认预计负债。其相关会计处理为按预计发生的设备购置费 借 营业外支出 贷 预计负债 ；实际购置设备时，借 预计负债 贷 银行存款等 。经营期限满按多计提或少计提的预计负债冲减当期营业外支出。 这样是否可以？
该贴已经同步到 caogaopan001的微博

回答人：chenyiwei
这种在经营期内发生后续维护、更新支出以保持基础设施原有功能的处理问题，在IFRIC 12后附的举例中有详细说明，并且对金融资产和无形资产模式的处理是不一样的，建议你查阅一下该解释的原文，并根据你所确认的是无形资产还是金融资产，选择恰当的处理方法。

提问人：cherrywy54 时间：2019-09-11 15:47:02
请教陈版，我仔细看了IFRIC 12后的案例，高速公路重铺路面的预计负债的计量并未区分“无形资产”和“金融资产”，在PL中均单列“Resurfacing expense”，在BS中列入“预计负债”。我现在接触到的PPP实务案例是属于“金融资产”范畴的，在项目期中做了大修预算。是否采用“每年计提预计负债＝预计重置或大修义务需发生的金额／年金终值系数”，计入营业成本？在大修实际发生的那年根据实际发生的大修成本冲减计提的预计负债？我的理解是否正确？

回答人：chenyiwei
金融资产模式下的处理和无形资产模式不一样，且要考虑是否就这部分重铺路面义务单独收费的问题。你再仔细看下后附的案例。